Config:
  hfst:
    Gen: ../../../src/generator-gt-norm.hfst
    Morph: ../../../src/analyser-gt-norm.hfst
  xerox:
    Gen: ../../../src/generator-gt-norm.xfst
    Morph: ../../../src/analyser-gt-norm.xfst
    App: lookup

Tests:

  Verb - díigud - ENGLISH : # CLASS_UD_STEM_1

     díigud+V+SG+IMPV: díigud
     díigud+V+INTERR+SIMP+PRES: díigud
     díigud+V+INTERR+PAST: díigudaa
     díigud+V+INDIR+PAST: díigudaan
     díigud+V+REL: díiguds
     díigud+V+REL+EVID: díigudaas
     díigud+V+PAST+NONFACT: díigudaa.ang
     díigud+V+INTERR+FUT+LONG: díigudäsaa
     díigud+V+INTERR+FUT+SHORT: díigudäs
     díigud+V+SIMP+FUT: díigudäsaang
     díigud+V+IMM+FUT: díigudäsga
     díigud+V+REL+FUT: díigudäsaas
     díigud+V+FUT+NONFACT: díigudäsaa.ang
     díigud+V+BIAS+IMM+PRES: díigud'uuj
     díigud+V+BIAS+SIMP+PRES: díigud'uujang
     díigud+V+RES: díigudäsaa'uujang
     díigud+V+BIAS+INTERR+PRES: díigud'us
     díigud+V+BIAS+INTERR+PAST: díigud'ujaa
     díigud+V+BIAS+INTERR+PAST+HAB: díigud'uujaangaa
     díigud+V+BIAS+INTERR+FUT: díigudäsaa'us
     díigud+V+CERT+FUT: díigudäsaa'ahlans
     díigud+V+FUT+RFLX+INTERR: díigudäseehl
     díigud+V+PL+IMPV: díigud'uu
     díigud+V+3PL+IMM+PRES: díigud'waa
     díigud+V+3PL+INTERR+SIMP+PRES: díigud'waa
     díigud+V+3PL+SIMP+PRES: díigud'waang
     díigud+V+3PL+DIR+PAST: díigud'wägan
     díigud+V+3PL+INTERR+PAST: díigud'aawaa
     díigud+V+3PL+INDIR+PAST: díigud'aawaan
     díigud+V+3PL+REL: díigud'waas
     díigud+V+3PL+REL+EVID: díigud'aawaas
     díigud+V+3PL+NONFACT: díigud'waa.ang
     díigud+V+3PL+PAST+NONFACT: díigud'aawaa.ang
     díigud+V+3PL+DIR+PAST+HAB: díigud'wägiinii
     díigud+V+3PL+INTERR+PAST+HAB: díigud'wägaangaa
     díigud+V+3PL+INDIR+PAST+HAB: díigud'wägaangaan
     díigud+V+3PL+INTERR+FUT+LONG: díigud'waaäsaa
     díigud+V+3PL+INTERR+FUT+SHORT: díigud'waaäs
     díigud+V+3PL+SIMP+FUT: díigud'waaäsaang
     díigud+V+3PL+IMM+FUT: díigud'waaäsga
     díigud+V+3PL+REL+FUT: díigud'waaäsaas
     díigud+V+3PL+FUT+NONFACT: díigud'waaäsaa.ang
     díigud+V+3PL+INTERR+NEAR+FUT: díigud'waa.ang k̲asa'áa
     díigud+V+3PL+NEAR+FUT: díigud'waa.ang k̲asa'áang
     díigud+V+3PL+INTERR+VNEAR+FUT: díigud'waa.ang k̲asaasdláa
     díigud+V+3PL+VNEAR+FUT: díigud'waa.ang k̲asaasdláang
     díigud+V+3PL+BIAS+IMM+PRES: díigud'waa'uuj
     díigud+V+3PL+BIAS+SIMP+PRES: díigud'waa'uujang
     díigud+V+3PL+RES: díigud'waaäsaa'uujang
     díigud+V+3PL+BIAS+INTERR+PRES: díigud'waa'us
     díigud+V+3PL+BIAS+INTERR+PAST: díigud'waa'ujaa
     díigud+V+3PL+BIAS+INTERR+PAST+HAB: díigud'waa'uujaangaa
     díigud+V+3PL+BIAS+INTERR+FUT: díigud'waaäsaa'us
     díigud+V+3PL+CERT+PRES: díigud'waa'ahlanggang
     díigud+V+3PL+CERT+PAST: díigud'waa'ahlanggan
     díigud+V+3PL+CERT+PAST+HAB: díigud'waa'ahlanggiinii
     díigud+V+3PL+CERT+FUT: díigud'waaäsaa'ahlans
     díigud+V+3PL+CERT+REL: díigud'waa'ahlans
     díigud+V+3PL+INTS+PAST: díigud'aawaa'ahlang
     díigud+V+3PL+CONT: díigud'aawaa'ahlanggaa
     díigud+V+3PL+CTFACT+PRES: díigud'aawaa'ahlanggang
     díigud+V+3PL+RFLX: díigud'waa'ahl
     díigud+V+3PL+FUT+RFLX+INTERR: díigud'waaäseehl
     díigud+V+NEG+SG+IMPV: díigud'ang
     díigud+V+NEG+IMM+PRES: díigud'angga
     díigud+V+NEG+INTERR+SIMP+PRES: díigud'ang
     díigud+V+NEG+SIMP+PRES: díigud'anggang
     díigud+V+NEG+DIR+PAST: díigud'anggan
     díigud+V+NEG+INTERR+PAST: díigud'aangaa
     díigud+V+NEG+INDIR+PAST: díigud'aangaan
     díigud+V+NEG+REL: díigud'ans
     díigud+V+NEG+REL+EVID: díigud'aangaas
     díigud+V+NEG+NONFACT: díigud'angang
     díigud+V+NEG+PAST+NONFACT: díigud'aangaa.ang
     díigud+V+NEG+INTERR+PRES+HAB: díigud'anggang
     díigud+V+NEG+DIR+PAST+HAB: díigud'anggiinii
     díigud+V+NEG+INTERR+PAST+HAB: díigud'anggaangaa
     díigud+V+NEG+INDIR+PAST+HAB: díigud'anggaangaan
     díigud+V+NEG+INTERR+FUT+LONG: díigud'angäsaa
     díigud+V+NEG+INTERR+FUT+SHORT: díigud'angäs
     díigud+V+NEG+SIMP+FUT: díigud'angäsaang
     díigud+V+NEG+IMM+FUT: díigud'angäsga
     díigud+V+NEG+REL+FUT: díigud'angäsaas
     díigud+V+NEG+FUT+NONFACT: díigud'angäsaa.ang
     díigud+V+NEG+BIAS+IMM+PRES: díigud'ang'uuj
     díigud+V+NEG+BIAS+SIMP+PRES: díigud'ang'uujang
     díigud+V+NEG+RES: díigud'angäsaa'uujang
     díigud+V+NEG+BIAS+INTERR+PRES: díigud'ang'us
     díigud+V+NEG+BIAS+INTERR+PAST: díigud'ang'ujaa
     díigud+V+NEG+BIAS+INTERR+PAST+HAB: díigud'ang'uujaangaa
     díigud+V+NEG+BIAS+INTERR+FUT: díigud'angäsaa'us
     díigud+V+NEG+CERT+PRES: díigud'aang'ahlanggang
     díigud+V+NEG+CERT+PAST: díigud'aang'ahlanggan
     díigud+V+NEG+CERT+PAST+HAB: díigud'aang'ahlanggiinii
     díigud+V+NEG+CERT+FUT: díigud'angäsaa'ahlans
     díigud+V+NEG+CERT+REL: díigud'aang'ahlans
     díigud+V+NEG+INTS+PAST: díigud'aangaa'ahlang
     díigud+V+NEG+CONT: díigud'aangaa'ahlanggaa
     díigud+V+NEG+CTFACT+PRES: díigud'aangaa'ahlanggang
     díigud+V+NEG+RFLX: díigud'aang'ahl
     díigud+V+NEG+FUT+RFLX+INTERR: díigud'angäseehl
     díigud+V+NEG+PL+IMPV: díigud'ang'uu
     díigud+V+NEG+3PL+IMM+PRES: díigud'ang'waa
     díigud+V+NEG+3PL+INTERR+SIMP+PRES: díigud'ang'waa
     díigud+V+NEG+3PL+SIMP+PRES: díigud'ang'waang
     díigud+V+NEG+3PL+DIR+PAST: díigud'ang'wägan
     díigud+V+NEG+3PL+INTERR+PAST: díigud'ang'aawaa
     díigud+V+NEG+3PL+INDIR+PAST: díigud'ang'aawaan
     díigud+V+NEG+3PL+REL: díigud'ang'waas
     díigud+V+NEG+3PL+REL+EVID: díigud'ang'aawaas
     díigud+V+NEG+3PL+NONFACT: díigud'ang'waa.ang
     díigud+V+NEG+3PL+PAST+NONFACT: díigud'ang'aawaa.ang
     díigud+V+NEG+3PL+DIR+PAST+HAB: díigud'ang'wägiinii
     díigud+V+NEG+3PL+INTERR+PAST+HAB: díigud'ang'wägaangaa
     díigud+V+NEG+3PL+INDIR+PAST+HAB: díigud'ang'wägaangaan
     díigud+V+NEG+3PL+INTERR+FUT+LONG: díigud'ang'waaäsaa
     díigud+V+NEG+3PL+INTERR+FUT+SHORT: díigud'ang'waaäs
     díigud+V+NEG+3PL+SIMP+FUT: díigud'ang'waaäsaang
     díigud+V+NEG+3PL+IMM+FUT: díigud'ang'waaäsga
     díigud+V+NEG+3PL+REL+FUT: díigud'ang'waaäsaas
     díigud+V+NEG+3PL+FUT+NONFACT: díigud'ang'waaäsaa.ang
     díigud+V+NEG+3PL+INTERR+NEAR+FUT: díigud'waa.ang k̲asaa'áng
     díigud+V+NEG+3PL+NEAR+FUT: díigud'waa.ang k̲asaa'ánggang
     díigud+V+NEG+3PL+INTERR+VNEAR+FUT: díigud'waa.ang k̲asaasdlä'áng
     díigud+V+NEG+3PL+VNEAR+FUT: díigud'waa.ang k̲asaasdlä'ánggang
     díigud+V+NEG+3PL+BIAS+IMM+PRES: díigud'ang'waa'uuj
     díigud+V+NEG+3PL+BIAS+SIMP+PRES: díigud'ang'waa'uujang
     díigud+V+NEG+3PL+RES: díigud'ang'waaäsaa'uujang
     díigud+V+NEG+3PL+BIAS+INTERR+PRES: díigud'ang'waa'us
     díigud+V+NEG+3PL+BIAS+INTERR+PAST: díigud'ang'waa'ujaa
     díigud+V+NEG+3PL+BIAS+INTERR+PAST+HAB: díigud'ang'waa'uujaangaa
     díigud+V+NEG+3PL+BIAS+INTERR+FUT: díigud'ang'waaäsaa'us
     díigud+V+NEG+3PL+CERT+PRES: díigud'ang'waa'ahlanggang
     díigud+V+NEG+3PL+CERT+PAST: díigud'ang'waa'ahlanggan
     díigud+V+NEG+3PL+CERT+PAST+HAB: díigud'ang'waa'ahlanggiinii
     díigud+V+NEG+3PL+CERT+FUT: díigud'ang'waaäsaa'ahlans
     díigud+V+NEG+3PL+CERT+REL: díigud'ang'waa'ahlans
     díigud+V+NEG+3PL+INTS+PAST: díigud'ang'aawaa'ahlang
     díigud+V+NEG+3PL+CONT: díigud'ang'aawaa'ahlanggaa
     díigud+V+NEG+3PL+CTFACT+PRES: díigud'ang'aawaa'ahlanggang
     díigud+V+NEG+3PL+RFLX: díigud'ang'waa'ahl
     díigud+V+NEG+3PL+FUT+RFLX+INTERR: díigud'ang'waaäseehl

